臺灣彰化地方法院刑事判決
110年度侵訴字第2號
公  訴  人  臺灣彰化地方檢察署檢察官
被      告  曾明水


上列被告因妨害性自主案件，經檢察官提起公訴（109年度偵字
第7462號），本院判決如下：
    主    文
甲○○成年人故意對兒童犯乘機猥褻罪，共參罪，各處有期徒刑玖
月，應執行有期徒刑壹年肆月。緩刑貳年，緩刑期間付保護管束
。
    犯罪事實
一、甲○○係成年人，前與Ｂ女（警詢中編定代號為BJ000-A109109
    A號，真實姓名年籍住所均詳卷，依性侵害犯罪防治法與兒
    童及少年福利與權益保障法之規定，其姓名不得揭露，於本
    判決以代號稱之，下稱Ｂ女）為男女朋友。其於下列行為時
    ，明知Ｂ女之女Ａ女（民國00年0月生，警詢中編定代號為BJ0
    00-A109109號，真實姓名年籍住所均詳卷，依性侵害犯罪防
    治法與兒童及少年福利與權益保障法之規定，其姓名不得揭
    露，於本判決以代號稱之，下稱Ａ女）為未滿12歲之兒童，
    竟各基於成年人故意對兒童乘機猥褻之犯意，分別為下列犯
    行：
　㈠於106年間之某日半夜，在○○市○區○○路之居所，利用Ａ女熟睡
    而不知抗拒之機會，伸手撫摸Ａ女之胸部及下體（起訴書僅
    記載為腹部靠近下體處，應予更正），而以此方式對Ａ女為
    猥褻行為。
　㈡於106年間之某日中午（起訴書誤載為半夜，業經蒞庭之公訴
    檢察官當庭更正如前），在○○縣○○鎮○○路○○巷00號Ａ女及Ｂ女
    之住處，利用Ａ女熟睡而不知抗拒之機會，伸手撫摸Ａ女之胸
    部（起訴書漏載胸部，應予補充）及下體，而以此方式對Ａ
    女為猥褻行為。
　㈢於107年暑假尚未開學前之某日半夜（起訴書誤載為午間，業
    經蒞庭之公訴檢察官當庭更正如前），在彰化縣線西鄉德興
    村德興路62之1之住處，利用Ａ女熟睡而不知抗拒之機會，伸
    手撫摸Ａ女之胸部及下體（起訴書僅記載為腹部靠近下體處
    ，應予更正），而以此方式對Ａ女為猥褻行為。
二、案經Ａ女及Ｂ女訴由彰化縣警察局○○分局報告臺灣彰化地方檢
    察署檢察官偵查起訴。
    理    由
一、程序部分：
　㈠性侵害犯罪防治法第12條第2項規定，司法機關所製作必須公
    示之文書，不得揭露被害人之姓名、出生年月日、住居所及
    其他足資識別被害人身分之資訊。兒童及少年福利與權益保
    障法第69條第1項第4款、第2項亦規定，司法機關所製作必
    須公開之文書，除有其他法律特別規定之情形外，不得揭露
    足以識別刑事案件、少年保護事件之當事人或被害人之兒童
    及少年身分之資訊。查本案告訴人Ａ女案發時為未滿12歲之
    兒童，是本判決關於告訴人Ａ女、Ｂ女之姓名，均僅分別記載
    為Ａ女、Ｂ女（性侵害案件代號與真實姓名對照表詳偵卷真實
    姓名代號對照表封套袋內），合先敘明。
　㈡被告以外之人於審判外之陳述，雖不符刑事訴訟法第159條之
    1至之4規定，而經當事人於審判程序同意作為證據，法院審
    酌該言詞陳述或書面陳述作成時之情況，認為適當者，亦得
    為證據；當事人、代理人或辯護人於法院調查證據時，知有
    第159條第1項不得為證據之情形，而未於言詞辯論終結前聲
    明異議者，視為有前項之同意，刑事訴訟法第159條之5定有
    明文。次按刑事訴訟法第159條之5立法意旨，在於確認當事
    人對於傳聞證據有處分權，得放棄反對詰問權，同意或擬制
    同意傳聞證據可作為證據，屬於證據傳聞性之解除行為，如
    法院認為適當，不論該傳聞證據是否具備刑事訴訟法第159
    條之1至第159條之4所定情形，均容許作為證據，不以未具
    備刑事訴訟法第159條之1至第159條之4所定情形為前提。此
    揆諸「若當事人於審判程序表明同意該等傳聞證據可作為證
    據，基於證據資料愈豐富，愈有助於真實發見之理念，此時
    ，法院自可承認該傳聞證據之證據能力」立法意旨，係採擴
    大適用之立場。蓋不論是否第159條之1至第159條之4所定情
    形，抑當事人之同意，均係傳聞之例外，俱得為證據，僅因
    我國尚非採澈底之當事人進行主義，故而附加「適當性」之
    限制而已，可知其適用並不以「不符前四條之規定」為要件
    。惟如符合第159條之1第1項規定之要件而已得為證據者，
    不宜贅依第159條之5之規定認定有證據能力（最高法院104
    年度第3次刑事庭會議決議意旨參照）。查本判決後開引用
    各該被告甲○○以外之人於審判外之陳述（包含書面陳述），
    皆屬傳聞證據，公訴人、被告於本院準備程序時，均表示同
    意作為證據（見本院卷第53頁至第54頁），迄至言詞辯論終
    結前未再聲明異議，本院審酌上開證據作成時之情況，並無
    違法不當或其他瑕疵，認以之作為證據應屬適當，依前開規
    定，認前揭供述證據應有證據能力。又本案其餘非供述證據
    ，無傳聞法則之適用，本院審酌該等證據作成及取得之程序
    均無違法之處，且與本案具有關連性，是後述所引用非供述
    證據之證據能力均無疑義，合先敘明。
二、認定犯罪事實所憑之證據及理由：
    上開犯罪事實，業據被告於警詢、本院準備程序及審理時均
    坦承不諱（見偵字第7462號卷第12頁至第14頁，本院卷第27
    頁至第28頁、第53頁、第170頁至第172頁），核與證人即告
    訴人Ａ女於警詢、偵訊及本院審理時證述，以及證人即告訴
    人Ｂ女於警詢及偵訊時證述之情節大致相符（見偵字第7462
    號卷第18頁至第19頁、第100頁至第101頁、第30頁至第31頁
    、第103頁至第104頁，本院卷第162頁至第165頁），並有告
    訴人Ｂ女行動電話LINE通訊軟體對話紀錄翻拍照片、彰化縣
    政府性侵害案件訊前訪視紀錄表、性侵害犯罪事件通報表告
    訴人Ａ女之性侵害案件代號與真實姓名對照表、告訴人Ｂ女之
    彰化縣警察局○○分局性侵害案件被害人代號與真實姓名對照
    表等件附卷可稽（見偵字第7462號卷第39頁至第45頁、第37
    頁、第49頁至第55頁。代號與真實姓名對照表等附於偵字第
    7462號卷真實姓名代號對照表封套袋內），足認被告之自白
    確與事實相符。從而，本案事證已臻明確，被告上開犯行均
    堪認定，俱應依法論科。
三、論罪科刑之依據：
　㈠所謂猥褻行為，係指性交以外，足以興奮或滿足性慾之一切
    色情行為，亦即在客觀上足以誘起他人性慾，在主觀上足以
    滿足自己性慾，而侵犯他人性自由之權利，使被害人有被侵
    犯之被害感覺，係屬於性侵害之概念，此有最高法院100年
    度台上字第393號判決意旨可資參照。次按刑法第225條第1
    項乘機性交罪，係指對於男女利用其精神、身體障礙、心智
    缺陷或其他相類之情形，不能或不知抗拒而為性交者。所謂
    其他相類情形，係指與精神、身體障礙、心智缺陷等相類似
    ，無法辨識外界事物而言。倘被害人熟睡，對外界事務無法
    辨識而不知抗拒，即屬之，此有最高法院101年度台上字第4
    996號判決意旨可資參照。復按刑法總則之加重，係概括性
    之規定，所有罪名均一體適用；刑法分則之加重，係就犯罪
    類型變更之個別犯罪行為予以加重，成為另一獨立之罪名。
    兒童及少年福利與權益保障法第112條第1項前段規定，其中
    成年人教唆、幫助或利用兒童及少年犯罪或與之共同實施（
    實行）犯罪之加重，並非對於個別特定之行為而為加重處罰
    ，其加重係概括性之規定，對一切犯罪皆有其適用，屬刑法
    總則加重之性質；至故意對兒童及少年犯罪之加重，係對被
    害人為兒童及少年之特殊要件予以加重處罰，乃就犯罪類型
    變更之個別犯罪行為予以加重，則屬刑法分則加重之性質（
    最高法院92年度第1次刑事庭會議決議參照）。查被告係58
    年生，此有被告之個人戶籍資料1紙附卷可參（見偵字第746
    2號卷第59頁），且被告明知告訴人Ａ女於案發時為未滿12歲
    之兒童，此如前述，被告既係利用告訴人Ａ女熟睡之際，撫
    摸告訴人Ａ女之胸部及下體，依上述說明，屬刑法分則加重
    之性質，該法定刑應加重其刑至2分之1，並變更為另一獨立
    犯罪類型。是核被告所為，均係犯兒童及少年福利與權益保
    障法第112條第1項前段、刑法第225條第2項之成年人故意對
    兒童犯乘機猥褻罪（共3罪），並均依兒童及少年福利與權
    益保障法第112條第1項前段之規定，各加重其刑。
　㈡被告所犯上開3次成年人故意對兒童犯乘機猥褻罪，犯意各別
    ，行為互殊，應予分論併罰。
　㈢爰以被告之責任為基礎，並審酌其不知尊重他人性自主權，
    為逞一己淫慾，竟以前揭方式對告訴人Ａ女為乘機猥褻之行
    為，影響告訴人Ａ女身心健全成長，實應予以非難，惟念被
    告犯後業已坦承犯行，且與告訴人2人達成調解，此有彰化
    縣○○鎮○○○○○000○○○○○00號調解書1紙在卷可稽（見本院卷第
    31頁），復於本院審理時當庭向告訴人Ａ女表達歉意（見本
    院卷第167頁），堪認其犯後態度良好，並考量告訴人Ａ女亦
    表示願意接受道歉，以及被告除已履行調解書內容外，另額
    外依與告訴人Ｂ女之約定每月匯款予告訴人Ａ女之情形（見本
    院卷第167頁），兼衡其自述為高職畢業之智識程度、職業
    雜工、日薪約新臺幣（下同）1千多元、每月收入2至3萬元
    、離婚、負債為汽車貸款、每月之生活支出、汽車貸款、匯
    給告訴人Ａ女的錢合計約2萬元之生活狀況（見本院卷第172
    頁）等一切情狀，量處如主文所示之刑，復依被告所為之犯
    行皆屬同質性犯罪，又被告本案犯行之被害人均屬同一等情
    事，定其應執行之刑如主文所示。
　㈣末查，被告未曾因故意犯罪受有期徒刑以上刑之宣告，此有
    被告之臺灣高等法院被告前案紀錄表1份在卷可憑（見本院
    卷第15頁），本案被告因一時短於思慮，而為本案妨害性自
    主之犯行，嗣已坦承犯行，且與告訴人2人成立調解，並獲
    得告訴人Ａ女原諒，業如前述，足認具有悔意，告訴人Ａ女更
    陳稱：同意給被告緩刑等語（見本院卷第167頁），堪信被
    告經此偵審程序後當知警惕，而無再犯之虞，本院認為所宣
    告之刑，以暫不執行為適當，爰依刑法第74條第1項第1款規
    定，宣告緩刑2年，以勵自新。
　㈤成年人故意對兒童及少年犯兒童及少年性剝削防制條例、刑
    法妨害性自主罪章、殺人罪章及傷害罪章之罪而受緩刑宣告
    者，在緩刑期內應付保護管束。法院為前項宣告時，得委託
    專業人員、團體、機構評估，除顯無必要者外，應命被告於
    付保護管束期間內，遵守下列一款或數款事項：一、禁止對
    兒童及少年實施特定不法侵害之行為。二、完成加害人處遇
    計畫。三、其他保護被害人之事項。兒童及少年福利與權益
    保障法第112條之1第1項、第2項定有明文。上開規定雖係被
    告行為後，始於108年4月26日生效施行，然其性質係屬非拘
    束人身自由之保安處分，依刑法第2條第2項規定，應適用裁
    判時之法律，自仍有前開新增條項之適用。查被告於本案行
    為時為成年人，而告訴人Ａ女則係未滿12歲之兒童，被告所
    犯係屬刑法第91條之1所列之罪，且屬刑法妨害性自主罪章
    之罪，依刑法第93條第1項第1款、兒童及少年福利與權益保
    障法第112條之1第1項規定，諭知被告於緩刑期間付保護管
    束。
　㈥被告對告訴人Ａ女為前開乘機猥褻行為，固有不該，惟考量被
    告侵害之手段並無暴力強制性，且告訴人Ａ女陳稱跟被告沒
    有往來等語（見本院卷第166頁），佐諸現行性侵害犯罪防
    治法規定，性侵害加害人受緩刑之宣告後，即應依該法第20
    條規定進行評估，如評估後認有施以治療、輔導之必要者，
    直轄市、縣（市）主管機關應命加害人接受身心治療或輔導
    教育（性侵害犯罪防治法第20條第4項至第6項），加害人未
    依規定接受評估或治療輔導時，亦有性侵害犯罪防治法第21
    條所定罰則可資規範，且於治療輔導無成效時，檢察官或主
    管機關尚得依性侵害犯罪防治法第22條、第22條之1、刑法
    第91條之1等規定，聲請法院裁定命加害人進入醫療機構或
    其他指定處所，施以強制治療至再犯危險顯著降低為止等相
    關矯治及預防再犯之處遇措施之配套實行。是本院審酌上述
    各情，因認本案並無依兒童及少年福利與權益保障法第112
    條之1第2項規定，命被告於付保護管束期間內遵守特定事項
    之必要，併予敘明。
據上論斷，應依刑事訴訟法第299條第1項前段，兒童及少年福利
與權益保障法第112條第1項前段、第112條之1第1項，刑法第225
條第2項、第74條第1項第1款、第93條第1項第1款，判決如主文
。
本案經檢察官鍾孟杰提起公訴，檢察官黃建銘到庭執行職務。
中　　華　　民　　國　　110 　年　　12　　月　　24　　日
                  刑事第七庭  審判長法  官  王義閔
                                    法  官  李  昕
                                    法  官  巫美蕙
以上正本證明與原本無異。
如不服本判決應於收受判決後20日內向本院提出上訴書狀，並應
敘述具體理由。其未敘述上訴理由者，應於上訴期間屆滿後20日
內向本院補提理由書(均須按他造當事人之人數附繕本)「切勿逕
送上級法院」。
告訴人或被害人如對本判決不服者，應具備理由請求檢察官上訴
，其上訴期間之計算係以檢察官收受判決正本之日期為準。
中　　華　　民　　國　　110 　年　　12　　月　　24　　日
                                    書記官  林婷儀
附錄本案論罪科刑法條：
兒童及少年福利與權益保障法第112條第1項前段
成年人教唆、幫助或利用兒童及少年犯罪或與之共同實施犯罪或
故意對其犯罪者，加重其刑至二分之一。但各該罪就被害人係兒
童及少年已定有特別處罰規定者，從其規定。

中華民國刑法第225條第2項
（乘機性交猥褻罪）
對於男女利用其精神、身體障礙、心智缺陷或其他相類之情形，
不能或不知抗拒而為性交者，處3年以上10年以下有期徒刑。
對於男女利用其精神、身體障礙、心智缺陷或其他相類之情形，
不能或不知抗拒而為猥褻之行為者，處6月以上5年以下有期徒刑
。
第1項之未遂犯罰之。